# 关于主要责任人及代理人的判断

提问人：412241541 时间：2020-04-27 18:53:00
陈版主，各位大大们好。
A公司是一家从事互联网平台交易的中间商。
业务模式如下：
1 、上游供应商发货给A公司仓库进行包装代卖（包装物虽印有A公司LOGO，但商品明显能够被消费者识别不是A公司制造），A公司仅承担存货的灭失毁损风险。
2 、A公司通过价格管理制度，限制供应商部分自主定价权力（如商家商品同个SKU定价时不允许高过平台同款SKU的众数 200 以上差价、不得随意上调商品价格等）。
3 、商品销售后，七天无理由退货的商品如果存在严重质量问题，将退回供应商；超过七天退货的商品则由平台买断。
4 、此外，A公司对下游客户提供商品一年质保服务。
据此，根据收入准则第三十四条规定：
企业向客户转让商品前能够控制该商品的情形包括：
（一）企业自第三方取得商品或其他资产控制权后，再转让给客户。（（AA公司仅履行代管和包装代发，并未从供应商处获取商品主要的控制权）
（二）企业能够主导第三方代表本企业向客户提供服务。（（AA公司不能主导供应商向客户提供服务）
（三）企业自第三方取得商品控制权后，通过提供重大的服务将该商品与其他商品整合成某组合产出转让给客户。（（AA公司提供的质保服务是该行业惯例）
在具体判断向客户转让商品前是否拥有对该商品的控制权时，企业不应仅局限于合同的法律形式，而应当综合考虑所有相关事实和情况，这些事实和情况包括：
（一）企业承担向客户转让商品的主要责任。（（AA公司负有直接向客户转让商品的义务）
（二）企业在转让商品之前或之后承担了该商品的存货风险。（商品转让前AA公司仅负有保管义务，转让后对于超过七天退回的商品，AA公司承担商品风险）
（三）企业有权自主决定所交易商品的价格。（（AA公司仅通过限制供应商售价区间，并无法自主决定交易价格）
（四）其他相关事实和情况。
综上分析，个人理解既有满足主要责任人的要件，也有满足代理人的要件。请陈版主和各位大大答疑解惑，如有分析问题有劳指正，谢谢！

回答人：chenyiwei
这类交易，A在形式上是面向最终客户的主要责任人，但其可以很容易地将这些责任转嫁给供应商；所承担的存货风险主要是商品的毁损灭失风险而不是公允价值变动风险。所以综合考虑，作为代理人按净额法确认收入和成本，较为妥当。